【裁判字號】    98,補,447
【裁判日期】    981229
【裁判案由】    確認契約存在
【裁判全文】
臺灣嘉義地方法院民事裁定  98年度補字第447號
原      告  甲○○
被      告  國寶人壽保險股份有限公司
法定代理人  鮑正鋼
上列當事人間請求確認契約存在事件，本院裁定如下：
      主    文
原告應於收受本裁定送達後伍日內補繳第一審裁判費新臺幣壹萬
零玖拾捌元。
      理    由
一、按提起民事訴訟，應繳納裁判費，此為必須具備之程式，計
    算標準如下：
  (一)「核定訴訟標的之價額，以起訴時之交易價額為準；無交易
    價額者，以原告就訴訟標的所有之利益為準。」、「以一訴
    主張數項標的者，其價額合併計算之。但所主張之數項標的
    互相競合或應為選擇者，其訴訟標的價額，應依其中價額最
    高者定之。」、「因財產權而起訴，其訴訟標的之金額或價
    額在新臺幣（下同）10萬元以下部分，徵收1 千元；逾10萬
    元至1 百萬元部分，每萬元徵收1 百元；逾1 百萬元至1 千
    萬元部分，每萬元徵收90元；其畸零之數不滿萬元者，以萬
    元計算。」民事訴訟法第77條之1 第2 項、第77條之2 第1
    項、第77條之13分別定有明文。
  (二)復依民事訴訟法第77條之27規定，本法應徵收之裁判費，各
    高等法院得因必要情形，擬定額數，報請司法院核准後加徵
    之。但其加徵之額數，不得超過原額數10分之5 。上述收費
    標準，業經台灣高等法院以92年8 月8 日（92）院田文公字
    第03028 號函，針對逾10萬元之部分，均提高10分之1 之裁
    判費（計算公式可自司法院網站下載中心之「徵收費用標準
    計算程式」閱覽、下載）。
二、本件原告訴之聲明有二項，第一項為確認保險契約有效存在
    ，第二項為請求保險理賠金（應為20,000元）給付，有起訴
    狀1 份附卷可稽，因原告訴之聲明其中確認保險契約有效存
    在部分，依兩造間所訂立之國寶人壽康泰定期保險（保單號
    碼0000000000）之保險金額為1,000,000 元，則原告就確認
    保險契約有效存在部分所有之利益為1,000,000 元，此部分
    之訴訟標的價額為1,000,000 元，另原告請求保險理賠金20
    , 000 元部分（即附約部分），其訴訟標的金額為20,000元
    ，故本件訴訟標的價額（含金額）核定為1,020,000 元（1,
    00 0 ,000 元加20, 000 元），揆諸前開規定，應徵裁判費
    11,0 98 元，扣除已繳之1,000 元，原告尚應補繳10,098元
    。
三、茲依民事訴訟法第249條第1項但書之規定，命原告於主文所
    定期限內補繳，逾期不繳，即駁回其訴，特此裁定。
中    華    民    國    98    年    12    月    29    日
                  民事第三庭法  官  黃茂宏
以上正本證明與原本無異。
如不服本裁定關於核定訴訟標的價額部分，應於送達後10日之不
變期間內向本院提出抗告狀，並繳納抗告費新臺幣1,000 元；其
餘關於命補繳裁判費部分，不得抗告。
中    華    民    國    98    年    12    月    29    日
                            書記官  李彩娥

司法院資訊處製作；財團法人民間司法改革基金會備份。
